---
title: "Dashboard Soja"
author: "Ítalo Marques-Monteiro"
output: 
  flexdashboard::flex_dashboard:
    orientation: rows
    vertical_layout: fill
    theme:  cerulean
    social: [ "twitter", "github", href: "https://github.com/italomarquesmonteiro", "linkedin",  href: "linkedin.com/in/ítalo-monteiro-0b2516144"]
    navbar:
      - { title: "Sobre Mim", href: "linkedin.com/in/ítalo-monteiro-0b2516144", align: right }
      - { icon: fa-address-card, href: "https://example.com/about", align: right }
    source_code: https://github.com/italomarquesmonteiro/dashbord_soja
runtime: shiny
---

```{r setup, include=FALSE}
library(flexdashboard)
library(tidyverse)
library(shiny)
library(plotly)

estados_br <- geobr::read_state(code_state = "all", year = 2020)
soja <- readr::read_csv("C:/Users/italo/Downloads/soja_dashboard.csv")
soja_map <- estados_br |>
  dplyr::left_join(soja)

cor = c("#ad856a", "#86955f")
```

*Ver por estados* {data-icon="fa-signal"}
================

Inputs {.sidebar}
---------------
```{r}
shiny::sliderInput("ano", label = "Ano:",
            min = 1977, max = 2023, value = 2023, step = 5)

shiny::selectInput("abbrev_state", label = "Unidade da Federação:",
           choices = unique(soja$abbrev_state), selected = "RS")
```

Os dados apresentados nesse *dashbord* são da **Compania Nacional de Abastecimento** - [Conab](https://www.conab.gov.br/) (2023). 

Os dados contém informações sobre a [série histórica](https://www.conab.gov.br/info-agro/safras/serie-historica-das-safras/itemlist/category/911-soja) do plantio de soja no Brasil das safras de 1977-2023. 



Row {data-height=350}
---------------------

### **Produtividade**
```{r}
renderPlotly({
  g <- soja |>
    dplyr::filter(abbrev_state == input$abbrev_state,
           ano <= input$ano) |>
    dplyr::mutate(across(where(is.double), round, digits = 2)) |>
    ggplot2::ggplot(aes(x = ano, y = produtividade_kg_ha)) +
        geom_line(color = "#86955f") +
        geom_point(color = "#86955f") +
        scale_x_continuous(breaks = seq(1977, 2023, 5)) +
        #theme_bw() +
        labs(x = "Ano", y = "Produtividade (kg-ha)") +
        theme(legend.title = element_text(size = 14),
          legend.text = element_text(size = 12),
          axis.title.x = element_text(size = 12),
          axis.title.y = element_text(size = 12),
          axis.text.y = element_text(size = 10, color = "black"),
          axis.text.x = element_text(size = 10, color = "black",
          angle = 60, hjust = 1, vjust = 1))
    plotly::ggplotly(g)
})
```


### **Área plantada**
```{r}
renderPlotly({
  g <- soja |>
    dplyr::filter(abbrev_state == input$abbrev_state,
           ano <= input$ano) |>
    dplyr::mutate(across(where(is.double), round, digits = 2)) |>

    ggplot(aes(x = ano, y = area_mil_ha)) +
    geom_line(color = "#ad856a") +
    geom_point(color = "#ad856a") +
    scale_x_continuous(breaks = seq(1977, 2023, 5)) +
    #theme_bw() +
    labs(x = "Ano", y = "Área plantada (mil-ha)") +
    theme(legend.title = element_text(size = 14),
      legend.text = element_text(size = 12),
      axis.title.x = element_text(size = 12),
      axis.title.y = element_text(size = 12),
      axis.text.y = element_text(size = 10, color = "black"),
      axis.text.x = element_text(size = 10, color = "black",
      angle = 60, hjust = 1, vjust = 1))
  ggplotly(g)
})
```

Row {.tabset}
-------------

### **Produção** 
```{r}
renderPlotly({
  g <- soja |>
    filter(abbrev_state == input$abbrev_state,
           ano <= input$ano) |>
    dplyr::mutate(across(where(is.double), round, digits = 2)) |>

   ggplot2::ggplot(aes(x = ano, y = producao_mil_t)) +
        geom_col(fill = "#A47148", color = "gray30", width = 1) + #31572c
        scale_x_continuous(breaks = seq(1977, 2023, 5)) +
        #theme_bw() +
        labs(x = "Ano", y = "Procução (mil-t)") +
        labs(fill = "Ano") +
        theme(legend.title = element_text(size = 14),
            legend.text = element_text(size = 12),
            axis.title.x = element_text(size = 12),
            axis.title.y = element_text(size = 12),
            axis.text.y = element_text(size = 10, color = "black"),
            axis.text.x = element_text(size = 10, color = "black",
            angle = 60, hjust = 1, vjust = 1)) +
    scale_x_discrete(limits = c(
       1977, 1978, 1979, 1980, 1981, 1982, 1983, 1984,
       1985, 1986, 1987, 1988, 1989, 1990, 1991, 1992, 1993,
       1994, 1995, 1996, 1997, 1998, 1999, 2000, 2001, 2002,
       2003, 2004, 2005, 2006, 2007, 2008, 2009, 2010, 2011,
       2012, 2013, 2014, 2015, 2016, 2017, 2018, 2019, 2020,
       2021, 2022, 2023)
       )
    ggplotly(g)
})
```

### **Dados** 
```{r}
renderTable({
  soja |>
    filter(abbrev_state == input$abbrev_state) |>
    mutate(ano = as.factor(ano)) |>
    dplyr::arrange(desc(ano)) |>
    dplyr::mutate(safras = sub("_", "/", safras)) |>
    dplyr::rename(
      Estado = abbrev_state,
      Ano = ano,
      Safras = safras,
     `Área plantada (mil-ha)` = area_mil_ha,
     `Produtividade (kg-ha)` = produtividade_kg_ha,
     `Produção (mil-t)` = producao_mil_t
    )
})
```

### **Médias Históricas**
```{r}
renderTable({
  soja |>
    dplyr::select(!ano) |>
    filter(abbrev_state == input$abbrev_state) |>
    dplyr::group_by(abbrev_state) |>
    dplyr::summarise(
        across(where(
            is.double), ~mean(
                .x, na.rm = TRUE))) |>
    dplyr::rename(
      Estado = abbrev_state,
     `Área plantada (mil-ha)` = area_mil_ha,
     `Produtividade (kg-ha)` = produtividade_kg_ha,
     `Produção (mil-t)` = producao_mil_t
    )
})
```

*Ver MT vs RS* {data-icon="fa-chart-line"}
======================

Row {data-height=350}
---------------------

### **Série histórica de produtividade por hectare** 
```{r}
g <- soja |>
    dplyr::filter(abbrev_state %in% c("RS", "MT")) |>
    dplyr::mutate(across(where(is.double), round, digits = 2)) |>
    ggplot2::ggplot(aes(
            x = as.numeric(ano), y = produtividade_kg_ha)) +
      geom_line(aes(colour = abbrev_state)) +
      geom_hline(yintercept = c(2651.23, 1944.2), lty = c(3,3), color = cor) +
      scale_color_manual(values = cor) +
        theme(
            legend.position = c(0.7, 0.25),
            legend.title = element_text(size = 12),
            legend.text = element_text(size = 10),
            axis.title.x = element_text(size = 12),
            axis.title.y = element_text(size = 12),
            axis.text.y = element_text(size = 10, color = "black"),
            axis.text.x = element_text(
                size = 10, color = "black", angle = 60, hjust = 1, vjust = 1),
            panel.grid.major = element_line(colour = "white"),
            panel.background = element_rect(fill = "gray95"),
            legend.background = element_rect(
            fill = "grey95", colour = "white", size = 1)) +
        labs(
            color = "Estados - BR",
            x = "Safras",
            y = "Produtividade (kg-ha)") +
        scale_y_continuous(breaks = seq(0, 4000, 550)) +
        scale_x_discrete(limits = c(
           1977, 1978, 1979, 1980, 1981, 1982, 1983, 1984,
           1985, 1986, 1987, 1988, 1989, 1990, 1991, 1992, 1993,
           1994, 1995, 1996, 1997, 1998, 1999, 2000, 2001, 2002,
           2003, 2004, 2005, 2006, 2007, 2008, 2009, 2010, 2011,
           2012, 2013, 2014, 2015, 2016, 2017, 2018, 2019, 2020,
           2021, 2022, 2023)
           ) +
        annotate("text", x = 1990, y = 3700, color = "#ad856a",
        label = "--- Média histórica Mato Grosso") +
        annotate("text", x = 1990, y = 3500, color = "#86955f",
        label = "--- Média histórica Rio Grande do Sul")
  #86955f
    plotly::ggplotly(g)
```

Row
---
### **Série histórica área por hectare**
```{r}
g <- soja |>
    dplyr::filter(abbrev_state %in% c("RS", "MT")) |>
    dplyr::mutate(across(where(is.double), round, digits = 2)) |>
    ggplot2::ggplot(aes(
            x = as.numeric(ano), y = area_mil_ha)) +
    scale_color_manual(values = cor) +
        geom_line(aes(colour = abbrev_state)) +
        geom_hline(yintercept = c(4283.04, 4020.70), lty = c(3,3), color = cor) +

        theme(
            legend.position = c(0.7, 0.25),
            legend.title = element_text(size = 12),
            legend.text = element_text(size = 10),
            axis.title.x = element_text(size = 12),
            axis.title.y = element_text(size = 12),
            axis.text.y = element_text(size = 10, color = "black"),
            axis.text.x = element_text(
                size = 8, color = "black", angle = 60, hjust = 1, vjust = 1),
            panel.grid.major = element_line(colour = "white"),
            panel.background = element_rect(fill = "gray95"),
            legend.background = element_rect(
            fill = "grey95", colour = "white", size = 1)) +
        labs(
            color = "Estados - BR",
            x = "Safras",
            y = "Área plantada (mil-ha)") +
        scale_y_continuous(breaks = seq(0, 13000, 1500)) +
        scale_x_discrete(limits = c(
           1977, 1978, 1979, 1980, 1981, 1982, 1983, 1984,
           1985, 1986, 1987, 1988, 1989, 1990, 1991, 1992, 1993,
           1994, 1995, 1996, 1997, 1998, 1999, 2000, 2001, 2002,
           2003, 2004, 2005, 2006, 2007, 2008, 2009, 2010, 2011,
           2012, 2013, 2014, 2015, 2016, 2017, 2018, 2019, 2020,
           2021, 2022, 2023)
           ) +
        annotate("text", x = 1990, y = 10000, color = "#ad856a",
        label = "--- Média histórica Mato Grosso") +
        annotate("text", x = 1990, y = 9300, color = "#86955f",
        label = "--- Média histórica Rio Grande do Sul")
    plotly::ggplotly(g)
```



### **Série histórica produção por tonelas**
```{r}
g <- soja |>
    dplyr::filter(abbrev_state %in% c("RS", "MT")) |>
    dplyr::mutate(across(where(is.double), round, digits = 2)) |>
    ggplot2::ggplot(aes(
            x = as.numeric(ano), y = producao_mil_t)) +
    scale_color_manual(values = cor) +
        geom_line(aes(colour = abbrev_state)) +
        geom_hline(yintercept = c(13374.01, 8192.23), lty = c(3,3), color = cor) +
        theme(
            legend.position = c(0.7, 0.25),
            legend.title = element_text(size = 12),
            legend.text = element_text(size = 10),
            axis.title.x = element_text(size = 12),
            axis.title.y = element_text(size = 12),
            axis.text.y = element_text(size = 10, color = "black"),
            axis.text.x = element_text(
                size = 8, color = "black", angle = 60, hjust = 1, vjust = 1),
            panel.grid.major = element_line(colour = "white"),
            panel.background = element_rect(fill = "gray95"),
            legend.background = element_rect(
            fill = "grey95", colour = "white", size = 1)) +
        labs(
            color = "Estados - BR",
            x = "Safras",
            y = "Produção (mil-t)") +
        scale_y_continuous(breaks = seq(0, 46000, 5500)) +
        scale_x_discrete(limits = c(
           1977, 1978, 1979, 1980, 1981, 1982, 1983, 1984,
           1985, 1986, 1987, 1988, 1989, 1990, 1991, 1992, 1993,
           1994, 1995, 1996, 1997, 1998, 1999, 2000, 2001, 2002,
           2003, 2004, 2005, 2006, 2007, 2008, 2009, 2010, 2011,
           2012, 2013, 2014, 2015, 2016, 2017, 2018, 2019, 2020,
           2021, 2022, 2023)
           ) +
  annotate("text", x = 1990, y = 20000, color = "#ad856a",
        label = "--- Média histórica Mato Grosso") +
        annotate("text", x = 1990, y = 18000, color = "#86955f",
        label = "--- Média histórica Rio Grande do Sul")
    plotly::ggplotly(g)
```


*Ver todos vs todos* {data-icon="fa-chart-bar"}
======================

Row {.tabset}
---------------------

### **Série histórica de produtividade por hectare** 
```{r}
g <- soja |>
    #dplyr::filter(abbrev_state %in% c("RS", "MT")) |>
    dplyr::mutate(across(where(is.double), round, digits = 2)) |>
    ggplot2::ggplot(aes(
            x = as.numeric(ano), y = produtividade_kg_ha)) +
        geom_line(aes(colour = abbrev_state)) +
        theme(
            legend.position = c(0.7, 0.25),
            legend.title = element_text(size = 12),
            legend.text = element_text(size = 10),
            axis.title.x = element_text(size = 12),
            axis.title.y = element_text(size = 12),
            axis.text.y = element_text(size = 10, color = "black"),
            axis.text.x = element_text(
                size = 10, color = "black", angle = 60, hjust = 1, vjust = 1),
            panel.grid.major = element_line(colour = "white"),
            panel.background = element_rect(fill = "gray95"),
            legend.background = element_rect(
            fill = "grey95", colour = "white", size = 1)) +
        labs(
            x = "Safras",
            y = "Produtividade (kg-ha)") +
        scale_y_continuous(breaks = seq(0, 4000, 550)) +
        scale_x_discrete(limits = c(
           1977, 1978, 1979, 1980, 1981, 1982, 1983, 1984,
           1985, 1986, 1987, 1988, 1989, 1990, 1991, 1992, 1993,
           1994, 1995, 1996, 1997, 1998, 1999, 2000, 2001, 2002,
           2003, 2004, 2005, 2006, 2007, 2008, 2009, 2010, 2011,
           2012, 2013, 2014, 2015, 2016, 2017, 2018, 2019, 2020,
           2021, 2022, 2023)
           )
    plotly::ggplotly(g)
```


### **Série histórica área por hectare**
```{r}
g <- soja |>
    #dplyr::filter(abbrev_state %in% c("RS", "MT")) |>
    dplyr::mutate(across(where(is.double), round, digits = 2)) |>
    ggplot2::ggplot(aes(
            x = as.numeric(ano), y = area_mil_ha)) +
        geom_line(aes(colour = abbrev_state)) +
        theme(
            #legend.position = c(0.7, 0.25),
            #legend.title = element_text(size = 12),
           #legend.text = element_text(size = 10),
            #axis.title.x = element_text(size = 12),
            #axis.title.y = element_text(size = 12),
            #axis.text.y = element_text(size = 10, color = "black"),
            axis.text.x = element_text(
                size = 8, color = "black", angle = 60, hjust = 1, vjust = 1),
            panel.grid.major = element_line(colour = "white"),
            panel.background = element_rect(fill = "gray95"),
            legend.background = element_rect(
            fill = "grey95", colour = "white", size = 1)) +
        labs(
            color = "Estados - BR",
            x = "Safras",
            y = "Área plantada (mil-ha)") +
        scale_y_continuous(breaks = seq(0, 13000, 1500)) +
        scale_x_discrete(limits = c(
           1977, 1978, 1979, 1980, 1981, 1982, 1983, 1984,
           1985, 1986, 1987, 1988, 1989, 1990, 1991, 1992, 1993,
           1994, 1995, 1996, 1997, 1998, 1999, 2000, 2001, 2002,
           2003, 2004, 2005, 2006, 2007, 2008, 2009, 2010, 2011,
           2012, 2013, 2014, 2015, 2016, 2017, 2018, 2019, 2020,
           2021, 2022, 2023)
           )
    plotly::ggplotly(g)
```


### **Série histórica produção por tonelas**
```{r}
g <- soja |>
    #dplyr::filter(abbrev_state %in% c("RS", "MT")) |>
    dplyr::mutate(across(where(is.double), round, digits = 2)) |>
    ggplot2::ggplot(aes(
            x = as.numeric(ano), y = producao_mil_t)) +
        geom_line(aes(colour = abbrev_state)) +
        theme(
            legend.position = c(0.7, 0.25),
            legend.title = element_text(size = 12),
            legend.text = element_text(size = 10),
            axis.title.x = element_text(size = 12),
            axis.title.y = element_text(size = 12),
            axis.text.y = element_text(size = 10, color = "black"),
            axis.text.x = element_text(
                size = 8, color = "black", angle = 60, hjust = 1, vjust = 1),
            panel.grid.major = element_line(colour = "white"),
            panel.background = element_rect(fill = "gray95"),
            legend.background = element_rect(
            fill = "grey95", colour = "white", size = 1)) +
        labs(
            color = "Estados - BR",
            x = "Safras",
            y = "Produção (mil-t)") +
        scale_y_continuous(breaks = seq(0, 46000, 5500)) +
        scale_x_discrete(limits = c(
           1977, 1978, 1979, 1980, 1981, 1982, 1983, 1984,
           1985, 1986, 1987, 1988, 1989, 1990, 1991, 1992, 1993,
           1994, 1995, 1996, 1997, 1998, 1999, 2000, 2001, 2002,
           2003, 2004, 2005, 2006, 2007, 2008, 2009, 2010, 2011,
           2012, 2013, 2014, 2015, 2016, 2017, 2018, 2019, 2020,
           2021, 2022, 2023)
           ) +
      scale_color_viridis_d()
    plotly::ggplotly(g) #345511, #3F6634 , #345511
```

<style>

#sidebar.section.sidebar {

  background-color: white; 
  font-family: "Open Sans", "Helvetica Neue", Helvetica, Arial, sans-serif !important;

}

.js-irs-0 .irs-bar {
border-top-color: #86955f;
border-bottom-color: #86955f;
} 

.js-irs-0 .irs-bar-edge {
border-color: #86955f;
}

.js-irs-0 .irs-single, .js-irs-0 .irs-bar-edge, .js-irs-0 .irs-bar {
background: #86955f;
}

.navbar-inverse {
    
  background-image: linear-gradient(#86955f, #3F6634 , #86955f);
  background-repeat: no-repeat;
   

  filter: none;
  border-bottom: 1px solid #ad856a;
}


.navbar-inverse .navbar-nav > .active > a, .navbar-inverse .navbar-nav > .active > a:hover, .navbar-inverse .navbar-nav > .active > a:focus {
color: #ffffff;
background-image: linear-gradient(#25401e, #66915b, #25401e);;
border-bottom: 1px solid #3F6634;
}

.navbar-inverse .navbar-nav>li>a:hover, .navbar-inverse .navbar-nav>li>a:focus {
    color: #ffffff;
    background-color: #25401e;
}

.nav-tabs-custom > .nav-tabs > li.active {
    border-top-color: #3F6634;
}

.navbar-inverse .navbar-brand {
    color: #ffffff;
    fonte-size: 50px;
}

</style>